臺灣高等法院民事裁定　　　　　　　　　100年度聲字第298號
聲　請　人　王良雄
代　理　人　謝進益　律師
複　代理人　李荃和
相　對　人　旭耀資產管理有限公司
法定代理人　林益如
代　理　人　李勝琛　律師
　　　　　　吳春美　律師
　　　　　　徐沛然　律師
上列聲請人因與相對人間清償債務事件，聲請訴訟救助,本院裁定
如下:
    主      文
聲請駁回。
    理      由
一、按當事人無資力支出訴訟費用者，依民事訴訟法第 107條規
    定，法院固應依聲請准予救助，惟此項請求之事由，依同法
    第109條第 2項、第284條之規定，應提出能即時調查之證據
    以釋明之；又所謂無資力係指窘於生活，且缺乏經濟上之信
    用者而言，最高法院18年抗字第260號判例可資參照。
二、聲請意旨略以：相對人起訴主張聲請人負欠其消費借貸款項
    新臺幣（下同） 1億8000萬元及依法定利率計算之遲延利息
    等語，雖經原審判決聲請人敗訴在案，但原審判決確有疑點
    ，聲請人必有勝訴之望，惟聲請人生活困難，而所有資產亦
    均遭相對人查封在案，實無力負擔訴訟費用等情，業據其提
    出相對人假扣押聲請狀、臺灣板橋地方法院、原審執行處執
    行命令影本等以為釋明。
三、經查：
（一）本件相對人起訴請求聲請人依消費借貸法律關係，返還借
      貸款項1億8000萬元及其遲延利息結果，經原審於100年 8
      月10日以 99年度重訴字第191號判決聲請人敗訴後，聲請
      人不服提起上訴，經本院以100年度重上字第659號清償債
      務事件受理在案，業據本院依職權調閱上開案卷後審認屬
      實。
（二）本件聲請人就上開案件應繳納之第二審訴訟費用為2,262,
      000元， 而聲請人主張其生活困難，所有資產亦均遭相對
      人查封在案，實無力負擔上開訴訟費用等情，固據其提出
      相對人假扣押聲請狀、臺灣板橋地方法院、原審執行處執
      行命令影本等件以為釋明，惟本院依職權調查聲請人之財
      產狀況，聲請人除每年固定薪資、租金等收入合計達1,23
      1,000元外，其名下尚有價值達114,502,725元不動產、田
      賦、股份投資等資產，此有稅務電子閘門財產所得調件明
      細表在卷可稽，此外，聲請人於100年10月 25日亦具狀自
      承：其除不動產外，另有對第三人有多筆之借款債權、存
      款債權，顯見其非顯無資力之人，至聲請人雖稱上開不動
      產、股份投資及對第三人之借款、存款債權均遭相對人聲
      請執行法院為查封或扣押命令在案，然聲請人除尚有固定
      之薪資、租金等收入合計達 1,231,000元及田賦等資產未
      經相對人扣押而得自由處分外，另亦得憑其經濟上之信用
      籌措訴訟費用，聲請人空言主張其窘於生活，無力負擔上
      開訴訟費用云云，自難採信。況，聲請人關於上開本案確
      有勝訴之望部分，亦未提出任何釋明之事證供本院審認，
      且本院依職權調閱上開案卷結果，聲請人即該案之上訴人
      迄今仍未就其上訴補充任何上訴理由，準此，揆諸上開說
      明，其聲請即屬無從准許，爰裁定如主文。
中    華    民    國   100    年    11    月    25    日
                    民事第十七庭
                        審判長法  官  藍文祥
                              法  官  楊絮雲
                              法  官  石有為
正本係照原本作成。
如不服本裁定，應於收受送達後10日內向本院提出抗告狀，並應
繳納抗告費新台幣１千元。
中    華    民    國   100    年    11    月    28    日
                              書記官  張永中